Ministère des Colonies. Généralités
Archives nationales d'outre-mer
- Affaires diplomatiques, GEN 77, 82, 89, 91, 96, 669
  - Pays étrangers, colonies étrangères, 1629/1916; GEN 3, 10, 14, 53, 56, 61, 80 à 96, 105, 117 à 119, 125 à 126, 128, 140, 144, 148 à 149, 156, 164 à 166, 175, 178, 188, 190, 221, 257, 262, 270, 292, 296, 298, 306, 311, 356, 381, 391, 534, 641, 661, 665, 667, 669, 678
    - Angleterre, 1813/1902; GEN 53, 56, 61, 80 à 82, 84 à 85, 87, 90 à 92, 94 à 96, 105, 117 à 119, 125, 128, 140, 144, 148 à 149, 156, 164 à 165, 178, 188, 221, 270, 292, 296, 306, 534, 641
      - Relations générales, 1813/1902; GEN 53, 56, 61, 80 à 82, 84 à 85, 87, 90 à 92, 94 à 96, 105, 165, 221, 270, 292, 296, 306, 534, 641
        - Rapports diplomatiques, 1896-1897; GEN 221; GEN 221/1599
          Sur le 3ème congrès des chambres de commerce de l'Empire Britannique.Projet de fédération impériale d'un Royaume-Uni et des colonies.Sur les rapports de l'Angleterre et de ses colonies (discours prononcé à l'occasion du jubilé).
        - Rapport du chargé d'affaires à Londres sur les conférences concernant le commerce et les colonies de Grande-Bretagne, 1896-1898; GEN 105; GEN 105/941
        - Banquet offert par le Lord-Mayor aux premiers ministres des colonies britanniques, 1897; GEN 82; GEN 82/729
        - Conférences tenues à Londres entre le secrétaire d'Etat des colonies et les premiers ministres coloniaux, 1897; GEN 91; GEN 91/873
        - Traité colonial anglo-allemand, 1898; GEN 87; GEN 87/816
          Correspondance relative à ce traité.
        - Communication d'un article de M. Von Brandt sur la situation de l'Angleterre en cas de guerre, 1898-1899; GEN 105; GEN 105/946
        - Transmission d'une lettre du ministre des Affaires étrangères au sujet de secours financiers aux colonies, 1898; GEN 91; GEN 91/845
        - Importation de produits alimentaires en Grande-Bretagne, 1898; GEN 91; GEN 91/855
          Correspondance à ce sujet.
        - Envoi de documents concernant les colonies anglaises, 1898; GEN 91; GEN 91/858
        - Constitution en Angleterre d'une caisse des emprunts coloniaux, 1899; GEN 61; GEN 61/624
          Note relative à cet objet.
        - Permis de débarquement pour l'Amérique du Sud; Loi martiale concernant la rade et les docks de Cap-Town, 1901-1902; GEN 292; GEN 292/1937
      - Esclavage, traite des noirs, 1840/1850; GEN 92, 119, 140, 144, 156, 164 à 165, 178, 188
        - Recensement des esclaves, 1812-1823; GEN 188; GEN 188/1454; 0.167
          Documents relatifs au dénombrement et à l'enregistrement des esclaves dans les colonies anglaises.
        - Abolition de l'esclavage, île Maurice, 1814; GEN 164; GEN 164/1333; 0.167
          Rapports de Dejean de la Batie sur les résultats de celle-ci?Impression et censure de l'ouvrage.Pièces annexées par l'auteur à son recueil, notamment documents législatifs et statistiques concernant Maurice.
        - Amélioration du sort des esclaves, 1815-1832; GEN 92; GEN 92/879
          Mémoires divers sur ce sujet traduits de l'anglais (code noir anglais, mémoires divers etc...).
        - Documents relatifs à la population esclave dans les possessions britanniques, 1824-1835; GEN 188; GEN 188/1451
        - Abolition de la traite, 1825; GEN 140; GEN 140/1197
          Traité conclu entre l'Angleterre et la Suède-Norvège.
        - Abolition de la traite, droit de visite, 1826-1846; GEN 140; GEN 140/1198
          Traités conclus entre l'Angleterre et le Brésil, la Prusse, l'Autriche, la Russie, le Mexique, le Chili, la Bolivie, l'Uruguay, le Texas et Mascate.
        - Rachat des esclaves, Guyane Anglaise, 1829; GEN 188; GEN 188/1453
          Communication du ministère des Affaires étrangères relative à une protestation des colons de la Guyane anglaise des contre un nouveau système de rachat des esclaves.
        - Régime des esclaves dans les colonies anglaises, 1830-1833; GEN 188; GEN 188/1452
        - Présentation en Angleterre d'un projet de loi pour l'affranchissement général des esclaves, 1833-1835; GEN 156; GEN 156/1302
        - Emancipation des noirs, 1833-1842; GEN 178; GEN 178/1418
          Missions spéciales et rapports sur l'émancipation des noirs à la Jamaïque.
        - Guyane Anglaise, 1833-1848; GEN 165; GEN 165/1335
          Documents parlementaires et journaux relatifs à l'émancipation des noirs.
        - Guyane Anglaise, 1834-1841; GEN 165; GEN 165/1336
          Missions spéciales, rapports, mémoires divers relatifs à l'émancipation des noirs.
        - Abolition de l'esclavage, île Maurice, 1834-1847; GEN 164; GEN 164/1331
          Rapports, coupures de journaux, brochures etc... concernant les effets de celle-ci.
        - Abolition de l'esclavage, île Maurice, 1835-1838; GEN 164; GEN 164/1332
          Rapports et correspondance concernant la période dite "d'apprentissage" antérieure à l'émancipation totale.
        - Guyane Anglaise, 1835-1840; GEN 165; GEN 165/1337
          Correspondance avec le gouverneur de la Guyane française au sujet de l'émancipation des noirs en Guyane anglaise.
        - Mémoires, correspondances et rapports relatifs à l'émancipation des noirs, 1837-1842; GEN 144; GEN 144/1225
        - Abolition de l'esclavage, île Maurice, 1838-1847; GEN 164; GEN 164/1330
          Envoi de bourbon de rapports divers concernant celle-ci et ses résultats.
        - Documents relatifs au traité entre le Portugal et la Grande-Bretagne pour la suppression du trafic des esclaves, 1839; GEN 140; GEN 140/1195
          Documentos... relativos... (o) tractado entre Portugal e a Gram Bretambra para a suppressao do trafico da esciavadura, 144 82 p. in 4° (imprimé).
        - Abolition de l'esclavage, île Maurice, 1839-1847; GEN 164; GEN 164/1329
          Effets de celle-ci - condition des travailleurs libres indiens engagés pour le travail de la terre à défaut des noirs.
        - Emancipation des noirs, 1839-18142; GEN 178; GEN 178/1419
          Documents parlementaires et journaux relatifs à l'émancipation des noirs à la Jamaïque.
        - Documents parlementaires, journaux, etc... relatifs à l'immigration à la Jamaïque, 1840-1842; GEN 178; GEN 178/1423
        - Emancipation des noirs, 1840-1843; GEN 178; GEN 178/1421
          Renseignements sur les résultats de l'émancipation à la Jamaïque.
        - Résultats de l'émancipation des noirs, immigration, 1840-1843; GEN 178; GEN 178/1422
          Rapports relatifs à l'immigration à la Jamaïque.
        - Abolition de la traite, droit de visite, 1842; GEN 140; GEN 140/1196
          Traité conclu entre l'Angleterre et le Brésil
        - Abolition de la traite, droit de visite, 1842-1844; GEN 140; GEN 140/1194
          Traité du 9 août 1842 entre l'Angleterre et les Etats-Unis.Activité de la croisière américaine sur les côtes d'Afrique etc...
        - Lutte de l'Angleterre contre la traite des noirs, 1843-1850; GEN 119; GEN 119/1060
          Correspondance, coupures de journaux, rapports etc. sur ce sujet.
      - Immigration dans les colonies anglaises, 1833/1890; GEN 82, 105, 117 à 118, 125, 128, 148 à 149
        - Renseignement sur l'immigration libre dans les colonies anglaises, 1833-1861; GEN 125; GEN 125/1090
        - Engagés africains dans les colonies anglaises, 1841-1846; GEN 117; GEN 117/1005
          Renseignements divers sur leur mode d'admission.
        - Engagés africains dans les colonies anglaises, 1841-1846; GEN 117; GEN 117/1006
          Coupures de presse, rapports, correspondance sur leur mode d'engagement, leur condition, etc.
        - Organisation du travail, 1843-1850; GEN 148; GEN 148/1247
          Enrôlement d'engagés africains pour les possessions britanniques.
        - Immigration chinoise dans les possessions britanniques, 1852-1860; GEN 82; GEN 82/712
        - Emigration indienne vers les colonies anglaises, 1858; GEN 118; GEN 118/1038
          Correspondance avisant de la reprise de celle-ci.
        - Rapport et correspondance sur la condition des immigrants dans le Maryland, à la Trinité et à Tobago, 1864-1887; GEN 128; GEN 128/1110
        - Organisation du travail, 1875; GEN 149; GEN 149/1248
          Le traitement des immigrants dans l'Ile Maurice.The treatment of immigrants in Mauritus.
        - Immigration chinoise dans les colonies anglaises, 1885; GEN 128; GEN 128/1113
          Enquête canadienne à ce propos.
        - Office de renseignements pour les émigrants, placé sous sur la surveillance du Colonial Office, 1890; GEN 105; GEN 105/955
    - Belgique, 1861/1899; GEN 82, 91, 292
      - Traité commercial franco-belge, 1861; GEN 91; GEN 91/872
      - Institut international de Bruxelles, 1894; GEN 82; GEN 82/732
        Création d'un institut international à Bruxelles pour étudier comparativement les systèmes coloniaux adoptées par les différents pays.
      - Congrès de Bruxelles, 1897; GEN 82; GEN 82/727
        Projets pour le congrès international de Bruxelles.
      - Affaires africaines, 1899; GEN 292; GEN 292/1940
        Rapports de l'attaché militaire à Bruxelles.
    - Brésil, 1723/1762; GEN 94
      - Baie de tous des saints (Brésil), 1723-1762; GEN 94; GEN 94/892
        Renseignements généraux et relations hispano-portugais.
    - Bulgarie, 1898/1899; GEN 82, 91
      - Convention commerciale franco-bulgare, 1898; GEN 91; GEN 91/870
        Application aux colonies.
      - Convention commerciale franco-bulgare, 1899; GEN 82; GEN 82/721
        Note relative à l'acceptation par le gouvernement bulgare de l'adhésion de la côte d'Ivoire à la convention commerciale entre la France et la Bulgarie en 1897-1898.
    - Colombie, 1851/1851; GEN 91
      - Traité d'extradition avec la Colombie, 1851; GEN 91; GEN 91/877
    - Danemark, 1671/1878; GEN 91, 94
      - Saint-Thomas, 1671-1686; GEN 94; GEN 94/896
        Mémoire de Trélois, ambassadeur du Danemark. Mémoire sur une décision du roi de Danemark de laisser librement les sujets français quitter l'île.
      - Extradition, 1877-1878; GEN 91; GEN 91/865
        Conclusion d'un traité d'extradition entre la France et le Danemark.
    - Espagne, 1624/1892; GEN 14, 84, 86 à 87, 89, 94 à 95, 105, 166, 175, 667, 669
      - Rapports et institutions sur l'état des colonies espagnoles, 1624-1787; GEN 94; GEN 94/901
      - Projet de traité commercial franco-espagnol, 1626; GEN 95; GEN 95/910
      - Nouvelle Espagne, 1683-1685; GEN 95; GEN 95/915
        Projets et mémoires prévoyant l'envahissement du pays, la ruine du commerce extérieur de l'Espagne, etc...
      - Pérou, 1701-1740; GEN 94; GEN 94/886
        Diverses relations de voyages au Pérou
      - Lettre de recommandation écrite de la Havane au projet de la Sauvestre, 1733; GEN 95; GEN 95/912
      - Mémoires et rapports divers relatifs aux Philippines, 1751-1772; GEN 94; GEN 94/900
      - Antilles espagnoles, 1762-1833; GEN 84; GEN 84/748
        Projets, mémoires, règlements sur la Trinité et Cuba.
      - Relations diplomatiques, 1791-1807; GEN 667; GEN 667/2857
        Rapports sur les colonies étrangères (Jamaïque, Curaçao, Saint-Domingue espagnol).Mémoire sur les nécessités de priver le commerce anglais de ses relations avec les colonies espagnoles.
      - Commerce colonial franco-espagnol, 1805; GEN 87; GEN 87/804
        Avantage d'un commerce de bêtes de somme et de traits par l'entremise des neutres.
      - Caracas (mission de Pons), 1808; GEN 84; GEN 84/750
        Projet de mission (et de discours) de Pons chargé de rallier le pays à Napoléon.
      - Extrait du journal du commandant Meynard de la Farges sur la campagne à la Havane, 1817; GEN 86; GEN 86/783; 0.143
      - Anciennes colonies espagnoles d'Amérique du Sud, 1822-1827; GEN 89; GEN 89/829
        Rapport des capitaines de navires de commerce.
      - Lettres, rapports, circulaires des administrateurs des diverses colonies au sujet de la guerre avec l'Espagne, 1823-1824; GEN 669; GEN 669/2877
        Proviennent du fonds Ludes.
      - Traite des noirs, 1841-1845; GEN 166; GEN 166/1341
        Opérations de traite des noirs tentées ou effectuées sous pavillon espagnol, portugais et brésilien.
      - Exemption de droits pour les provisions de bords embarquées dans les colonies françaises par les navires de guerre espagnols, 1852; GEN 14; GEN 14/145; 0.2
      - Traite des noirs, 1852-1859; GEN 175; GEN 175/1411
        Renseignements sur celle-ci dans les colonies espagnoles au Brésil et à Baltimore.
      - Société de Géographie de Madrid, 1891-1892; GEN 105; GEN 105/948
        Envoi de la collection du bulletin de la société de géographie de Madrid.
    - Etats-Unis, 1816/1905; GEN 10, 91, 95, 117, 257, 298, 306, 311, 661
      - Mémoires et renseignements divers concernant l'Amérique du Nord, 1768-1789; GEN 95; GEN 95/905
      - Traités commerciaux, 30 septembre 1800; GEN 298; GEN 298/1987
        Conventions entre le gouvernement français et les Etats-Unis d'Amérique.
      - Caroline, Tennessee, 1816; GEN 95; GEN 95/908
        Envoi de renseignements par notre consulat à Charleston.
      - Californie, 1848; GEN 117; GEN 117/1007
        Coupure de presse mettant le public en garde contre les dangers qu'offre le rush inconsidéré vers l'or californien.
      - Ports et rades, 1849-1851; GEN 311; GEN 311/2045
        Plaintes du consul de France à la Nouvelle Orléans contre une infraction au règlement maritimes commise par un capitaine américain se rendant aux Antilles françaises
      - Surtaxe sur les pavillons étrangers, 1860-1865; GEN 10; GEN 10/119
        Application aux navires des Etats-Unis commerçant avec les Antilles Françaises.
      - Royaume d'Hawaï, 1866-1870; GEN 306; GEN 306/2007
        Constitution.
      - Les Etats-Unis et l'acte de Bruxelles, 1891; GEN 257; GEN 257/1775
      - Rapport sur la situation des nègres aux Etats-Unis, 1899; GEN 91; GEN 91/869
      - Note de l'ambassade de France à Washington au sujet du discours du président Roosevelt au congrès attirant l'attention du ministre des Colonies sur la politique américaine en Extrême-Orient, 1905; GEN 661; GEN 661/2799
    - Extrême-Orient, GEN 84, 298, 669
      - Iles Kourilles, 7 décembre 1790; GEN 298; GEN 298/1983
        Lettre de M. de Lesseps annonçant l'envoi de la traduction d'une description de ces îles.
      - Iles Moluques, 1716-1814; GEN 298; GEN 298/1981
        Notes et rapports de voyages.
      - Documents diplomatiques: affaires du Haut Mekong, 1893; GEN 669; GEN 669/2875
      - Grand archipel d'Asie, s.d.; GEN 298; GEN 298/1984
        Mémoire sur l'exploitation du grand archipel d'Asie par M. de Saint Simon, capitaine de Frégate.
    - Guatemala, 1701/1800; GEN 84
      - Guatemala, opérations militaires, [XVIIIe siècle]; GEN 84; GEN 84/746
        Rapports sur celles-ci.
    - Italie, 1715/1898; GEN 3, 91, 93, 95, 190
      - Statuts de la Nation Française de Gênes pour l'administration de la Chapelle Saint Louis; Lettre de Pont Chartrain à d'Ameville, envoyé extraordinaire du roi à Gênes à ce sujet, 1715; GEN 95; GEN 95/911
      - Gênes, 1744-1749; GEN 95; GEN 95/916
        Correspondance de M. Squinquin, consul de Gênes à Marseille, avec le ministre.
      - Traite des noirs, 1852; GEN 190; GEN 190/1467
        Législation sarde sur la traite indirecte des noirs.
      - Douanes, 1877; GEN 3; GEN 3/28
        Enquête au sujet de la réclamation faite par le capitaine J. Ascenso, commandant le navire italien Angelo Portica: cet officier se plaignait d'avoir payé injustement un droit de pilotage réclamé par les autorités françaises de Casamance. Sa plainte mal fondée est repoussée.
      - Missions étrangères, gouvernement italien, 1897; GEN 93; GEN 93/881
        Mesures bienveillantes prises par le gouvernement italien.
      - Rapports avec l'étranger, 1898; GEN 91; GEN 91/856
        Arrangement commercial franco-italien.
    - Moyen-Orient, 1766/1916; GEN 356, 665
      - Mascate, 1766-1895; GEN 356; GEN 356/2155; 0.167
        Correspondance, rapports etc... relatifs à l'étendue de l'imanat, à ses institutions, à ses rapports commerciaux et diplomatiques avec la France et ses colonies.
      - Télégramme concernant la situation en Moyen-Orient, 1916; GEN 665; GEN 665/2822
    - Pays-Bas, 1629/1897; GEN 82 à 84, 87 à 88, 91, 94 à 95, 148, 296, 391, 641, 669
      - Compagnie Hollandaise des Indes Occidentales, 1629; GEN 94; GEN 94/904
        Mémoire sur celle-ci.
      - Interrogatoire du capitaine Bacher, à la suite de la remise du navire "La Reine Ester" d'Amsterdam, 1670; GEN 94; GEN 94/902
      - Cap de la Table, 1689; GEN 95; GEN 95/913
        Instructions aux capitaines des vaisseaux de la Compagnie hollandaise des Indes désirant toucher au Cap de la Table (traduit du hollandais).
      - Etats généraux, 1732; GEN 95; GEN 95/914
        Ordonnance des Etats Généraux de Hollande interdisant à leurs sujets de prendre du service dans les colonies étrangères.
      - Négociations avec la Hollande à l'époque de la guerre de l'Indépendance, 1781; GEN 84; GEN 84/744
        Documents envoyés à Vergennes et à Castries.
      - Compagnie des Indes orientales, 1782; GEN 641; GEN 641/2768
        Correspondance, états du régiment suisse de Meuron, embarqué à bord du Fier à destination du cap de Bonne-Espérance.
      - Renseignements sur les colonies hollandaises, 1803-1812; GEN 84; GEN 84/745
      - Possessions hollandaises, rapports sur celles-ci, 1815-1819; GEN 87; GEN 897/787
      - "De l'extension de l'indigence au moyen des colonisations intérieures" ou "Examen d'un écrit de M. le général major Van des Bosch et de M. le Roi des Pays-Bas sur la colonie de Frederikes-Oord", 1821; GEN 669; GEN 669/2880
      - Renseignements et documents demandés par le gouvernement des Pays-Bas, concernant la législation en vigueur aux Antilles et à la Guyane française, 1832; GEN 391; GEN 391/2238
      - Organisation du travail, 1838-1847; GEN 148; GEN 148/1246
        Introduction d'engagés africains dans les possessions hollandaises (à Batavia).
      - Etude générale sur les institutions commerciaux et coloniales de l'Angleterre et de la Hollande, 1841; GEN 296; GEN 296/1971
      - Correspondance, observations et renseignements au sujet du traité conclu avec la Hollande en 1841, 1841-1849; GEN 83; GEN 83/736
      - Rapatriement du sieur Malvilain, chef de timonerie de la Malouine, embarqué sur le navire de commerce néerlandais le "Gouvernement Bon de Zuilen de Nyevett", 1842; GEN 88; GEN 88/823
      - Convention d'extradition entre la France et la Hollande, 1844; GEN 91; GEN 91/867
      - Question de l'application aux colonies du traité du 25 juillet 1840, 1845-1865; GEN 83; GEN 83/735
      - Renseignements généraux sur la situation des colonies hollandaises, 1847-1868; GEN 88; GEN 88/820
      - Conventions conclues entre l'Angleterre et les Pays-Bas, relativement aux possessions hollandaises de la côte de Guinée, à l'Ile de Sumatra et à l'émigration de travailleurs indiens à Surinam, 1871-1872; GEN 82; GEN 82/713
      - Projet de traité d'extradition avec la Hollande, 1876; GEN 83; GEN 83/737
      - Suggestions relatives à la révision des traités de 1840 et 1860, 1876; GEN 83; GEN 83/738
      - Politique coloniale; Budget; Régime colonial etc..., 1878-1897; GEN 91; GEN 91/863
      - Relations commerciales des Pays-Bas avec l'Afrique, 1885; GEN 87; GEN 87/810
        Rapport du ministre de France à La Haye.
    - Portugal, 1817/1903; GEN 61, 82, 84, 87 à 88, 91, 94, 105, 126, 148, 381
      - Marine portugaise, 1700; GEN 94; GEN 895
        Mémoire sur ce sujet.
      - Fernando de Noroula, 1738; GEN 84; GEN 84/754
        Enlèvement par les Portugais de la station française.
      - Description géographique de la Guyane portugaise, 1778; GEN 84; GEN 84/751
      - Capture de la goélette française "La Rosalie" par le navire portugais "La Charlotte", 1817-1820; GEN 82; GEN 82/726
      - Organisation judiciaire, 1832; GEN 381; GEN 381/2222; 0.167
        Renseignements sur celle-ci demandés par le gouvernement portugais.
      - Envoi du troisième volume des "Essais sur la statistique des colonies portugaises", 1845-1847; GEN 88; GEN 88/824
      - Essai sur les colonies portugaises, 1845-1848; GEN 88; GEN 88/821
      - Organisation du travail, 1846-1847; GEN 148; GEN 148/1245
        Emigration de Portugais de Madère pour les Indes occidentales.
      - Immigration africaine, 1863-1887; GEN 126; GEN 126/1102
        Actes officiels du gouvernement portugais relatifs à l'installation d'un centre d'émigration à Mozambique.
      - Extradition, 1867-1868; GEN 91; GEN 91/866
        Différend au sujet d'une demande d'extradition faite par le gouverneur portugais de San Thomé au commandant supérieur des établissements français de la Côte du Gabon.
      - Envoi de deux exemplaires d'un ouvrage publié à Lisbonne sous le titre "Colonies Portugaises", 1878; GEN 82; GEN 82/717
      - Politique coloniale portugaise, 1880-1896; GEN 105; GEN 105/951
        Correspondance avec le ministère des Affaires étrangères (budget colonial, création de colonies militaires à caractères industriel et commercial, projet d'emprunt au projet des colonies portugaises d'Afrique, formation d'un comité anti-esclavagiste, etc...)
      - Politique coloniale du Portugal, 1881; GEN 105; GEN 105/942
        Envoi d'une coupure de presse la concernant.
      - Rapport de M. de la Boulinière, chargé d'affaires de France à Lisbonne, sur la question du patronat portugais aux Indes, 1882-1885; GEN 105; GEN 105/953
      - Renseignements relatifs aux pouvoirs militaires des gouverneurs dans les colonies portugaises, 1885; GEN 87; GEN 87/813
      - Règlement général de l'administration financière des colonies portugaises, 1889; GEN 105; GEN 105/952
      - Banque coloniale, 1894; GEN 88; GEN 88/822
        Avis de la fondation d'un tel établissement à Lisbonne.
      - Budget, 1894; GEN 91; GEN 91/853
        Renseignements divers.
      - Rapport relatif au budget des colonies portugaises, 1894; GEN 82; GEN 82/725
      - Renseignements sur la constitution d'un conseil colonial crée par le gouvernement portugais, 1898; GEN 82; GEN 82/714
      - Constitution à Anvers de la société: "La coloniale portugaise", 1899; GEN 61; GEN 61/617
      - Envoi d'une copie d'un extrait du discours prononcé par le roi du Portugal à l'ouverture de la session ordinaire des Cortés et qui se rapportait à la politique du Portugal dans ses colonies, 1903; GEN 87; GEN 87/812
      - Mémoire sur les flottes qui vont et viennent de Lisbonne aux ports du Brésil et côtes d'Afrique, GEN 94; GEN 94/889
      - Commerce avec le Portugal, XVIIIe siècle; GEN 84; GEN 84/755
        Mémoire examinant l'intérêt d'un commerce de traite avec eux.
    - Russie, 1909/1909; GEN 661
      - Note au sujet de l'admission des étrangers dans les possessions russes de l'Asie Centrale, 1909; GEN 661; GEN 661/2800
    - Suisse, 1859/1880; GEN 91
      - Extradition du sieur Lhardy, sujet suisse, coupable de banqueroute frauduleuse, 1859-1860; GEN 91; GEN 91/847
      - Notification aux colonies de traités franco-suisse, 1865-1880; GEN 91; GEN 91/852
    - Venezuela, 1847/1848; GEN 91
      - Loi de la République du Venezuela, relative à l'extradition des malfaiteurs des Antilles voisines, 1847-1848; GEN 91; GEN 91/848
- Affaires économiques, GEN 2 à 26, 28 à 29, 33 à 34, 36, 39, 41, 43 à 47, 49 à 56, 56BIS, 57, 60 à 62, 82, 87, 90, 94, 96, 147, 179, 193, 195 à 196, 200, 244, 252, 256 à 257, 259, 292 à 294, 296, 298, 306, 311, 313, 323, 344, 357, 527, 529 à 531, 538 à 539, 545, 549 à 550, 553, 563, 593, 627, 661, 664 à 665, 667, 669, 677, EGN 52, GEn 51
  - Agriculture - généralités, s.d.; GEN 2, 4, 8, 11, 20 à 21, 24 à 26, 28, 34, 49, 52 à 53, 55 à 57, 60 à 61, 87, 147, 252, 259, 292, 296, 344, 357, 593, 627, 665
    - Mesures à prendre pour la conservation des bois, la plantation de semis et la naturalisation du bois noir de l'Inde, 30 juin 1819; GEN 52; GEN 52/453